【裁判字號】    90,交易,101
【裁判日期】    900430
【裁判案由】    過失傷害
【裁判全文】
臺灣臺南地方法院刑事判決                          九十年度交易字第一一號
    公  訴  人  臺灣台南地方法院檢察署檢察官
    被      告  甲○○
右列被告因過失傷害案件，經檢察官提起公訴（九十年度偵字第一九八八號），本院
判決如左：
    主  文
甲○○因過失傷害人，處拘役肆拾日，如易科罰金，以參佰元折算壹日。
    事  實
一、甲○○於民國八十九年六月十三日晚上十時許，騎乘車牌號碼ＦＺ８─一八三號
    重型機車，沿台南市○○街由東向西行駛，途經該街與萬昌街之設有閃光號誌交
    岔路口之際，應注意並能注意車前狀況，隨時採取必要之安全措施，而依當時雖
    係雨天、但夜間有照明設備、路面無缺陷、道路上未有任何障礙物、視距復屬良
    好等情形以觀，客觀上亦無不能注意之情事，其竟疏未注意其右前方有向未靠路
    邊徒步行走之乙○○，因而煞避不及，其機車右側把手擦撞乙○○身體左側，乙
    ○○受撞後隨即倒地翻滾，受有右上門牙脫落、下嘴唇零點五乘零點五公分咬傷
    二處、右前胸五乘四公分瘀血、右大腿九乘十四公分擦傷及瘀血、右膝零點五乘
    零點五公分及一乘一公分擦傷、左膝一乘零點五公分擦傷等傷害。
二、案經乙○○訴由臺灣臺南地方法院檢察署檢察官偵查起訴。
    理  由
一、訊據被告甲○○自承於右揭時、地與告訴人乙○○發生車禍，其機車把手擦撞乙
    ○○之事實，惟辯稱：係乙○○突然自騎樓走出來，而撞及乙○○云云。惟查，
    右揭事實業據告訴人指訴歷歷，並有道路交通事故調查報告表一紙、現場照片十
    三幀及診斷證明書一紙附卷可稽。按汽車行駛時，駕駛人應注意車前狀況，並隨
    時採取必要之安全措施，道路交通安全規則第九十四條第三項定有明文。被告駕
    車自應注意上述道路交通安全規定，而依當時路況又無不能注意之情形，竟疏不
    注意為之，以致肇事，致人受傷，被告之行為自有過失。況本件經送台灣省台南
    區車輛行車事故鑑定委員會、台灣省車行車事故覆議鑑定委員會鑑定結果，亦持
    相同見解，認定被告應負肇事主因之過失責任，此有各該委員會八十九年八月十
    一日南鑑字第八九○七五二號、八十九年九月二十五日府覆議字第八九一五一八
    號鑑定意見書在卷可憑，益證被告確有過失。本件雖告訴人因於雨夜未靠路邊行
    走亦有過失，但既由於被告之過失併合而為危害發生之原因，被告之刑責，當不
    能因此相抵而解免，僅可供量刑之斟酌而已。被告過失行為與告訴人等之傷害間
    復具有相當因果關係，事證明確，被告犯行堪以認定。
二、核被告甲○○所為，係犯刑法第二百八十四條第一項前段之普通過失傷害罪。本
    院審酌被告現為私立台南女子技術學院之在學學生，及其生活狀況、品行、智識
    程度、犯罪所生之危險或損害、過失程度、告訴人所受傷勢之輕重，及告訴人請
    求被告賠償新臺幣（下同）八萬元，但因被告為在學學生，無經濟能力負擔，僅
    能給付二萬元，致未能達和解等一切情狀，量處如主文所示之刑，並諭知易科罰
    金之折算標準，以資懲儆。
據上論斷，應依刑事訴訟法第二百九十九條第一項前段，刑法第二百八十四條第一項
前段、第四十一條第一項前段，罰金罰鍰提高標準條例第一條前段、第二條，判決如
主文。
本案經檢察官李宗榮到庭執行職務
中      華      民      國    九十      年      四      月     三十     日
                              臺灣臺南地方法院交通法庭
                                  法  官    田  幸  艷
右正本證明與原本無異。
如不服本判決，應於判決送達後十日內向本院提出上訴狀( 應附繕本 )。
                                  書記官    陳  玉  芬
中      華      民      國    九十      年      四      月     三十    日
附錄本案論罪科刑法條全文：
刑法第二百八十四條第一項：
因過失傷害人者，處六月以下有期徒刑、拘役或五百元以下罰金，致重傷者，處一年
以下有期徒刑、拘役或五百元以下罰金。


司法院資訊處製作；財團法人民間司法改革基金會備份。
